# 母公司使用募集资金向全资子公司提供无息借款以实施募投项目，借款现金流编制

提问人：红 静 123 时间：2023-03-15 19:19:45
各位老师好，实务中一个问题向大家请教：
母公司使用募集资金向全资子公司提供无息借款以实施募投项目，借款到期后可续借或提前偿还。
针对母公司单体现金流量表，该借款是计入投资活动还是经营活动？
我个人认为：该笔借款为无息借款，且款项主要用于子公司日常经营活动，倾向于将其计入经营活动。
另外在问一下，我看以前大多采用母公司向子公司增资的形式注入募投资金，但是现在有不少公司采用借款形式，想请问两种方法，有什么差异吗？在合并报表层面，两者没有差异呀？

回答人：chenyiwei
1 、鉴于该笔借款系用于实施募投项目，一般理解借款期限较长，形成母公司个别报表中的长期资产，故现金流量属于投资活动。
2 、两者在合并报表层面无差异，但如果采用结款方式，可以使得母公司与子公司的经营风险进一步隔离，同时又能以股东身份享有募投项目的收益，对上市公司作为法人的利益保护更大。